ko: 건강/미용 > 개인 미용/위생 용품 > 화장품 > 스킨 케어 > 여드름 치료 용품/키트: 여드름 패치; 여드름 스팟 트리트먼트
el: Υγεία & ομορφιά > Προσωπική φροντίδα > Καλλυντικά > Περιποίηση του δέρματος > Θεραπείες και κιτ κατά της ακμής: Επιθέματα ακμής; Θεραπείες ακμής
hu: Egészség és szépség > Személyes gondoskodás > Kozmetikumok > Bőrápolás > Aknekezelések és -készletek: Aknétapaszok; Aknépontkezelések
en: Health & Beauty > Personal Care > Cosmetics > Skin Care > Acne Treatments & Kits: Acne Patches; Acne Spot Treatments
ru: Красота и здоровье > Личная гигиена и уход за собой > Косметика > Уход за кожей > Средства и наборы для борьбы с акне: Пластыри от акне; Точечные средства от акне
vi: Sức khỏe và sắc đẹp > Sản phẩm chăm sóc cá nhân > Mỹ phẩm > Chăm sóc da > Sản phẩm trị mụn: Miếng dán mụn; Thuốc điểm trị mụn
pt-BR: Saúde e beleza > Cuidados pessoais > Cosméticos > Cuidados com a pele > Tratamentos e kits para acne: Adesivos para acne; Tratamentos localizados para acne
fi: Terveys ja kauneus > Henkilökohtainen hygienia > Kosmetiikka > Ihonhoito > Aknen hoito ja pakkaukset: Finnilaastari; Finnin paikallishoitotuote
tr: Sağlık ve Güzellik > Kişisel Bakım > Kozmetik > Cilt Bakımı > Akne Tedavi ve Setleri: Akne Yamaları; Akne Leke Tedavileri
it: Salute e bellezza > Cura della persona > Cosmetici > Cura della pelle > Trattamenti per l'acne: Cerotti per l'acne; Trattamenti puntuali per l'acne
cs: Zdraví a krása > Osobní péče > Kosmetika > Péče o pleť > Léčba akné: Náplasti na akné; Bodové přípravky na akné
hr-HR: Zdravlje i ljepota > Osobna njega > Kozmetika > Njega kože > Tretmani i pribor za liječenje akni: Flasteri za akne; Lokalni tretmani za akne
pl: Zdrowie i uroda > Higiena osobista > Kosmetyki > Pielęgnacja skóry > Kosmetyki do cery trądzikowej: Plastry na trądzik; Punktowe środki na trądzik
nb: Skjønnhet og helse > Personlig pleie > Kosmetikk > Hudpleie > Kvisepleie og -sett: Akneplaster; Akneflekkbehandlinger
nl: Gezondheid en persoonlijke verzorging > Persoonlijke verzorging > Cosmetica > Huidverzorging > Acnebehandeling: Acne pleisters; Acne spot behandelingen
pt-PT: Saúde e beleza > Cuidado pessoal > Cosmética > Cuidado da pele > Tratamentos e kits para o acne: Adesivos para acne; Tratamentos localizados para acne
sv: Skönhet och hälsa > Personlig vård > Kosmetika > Hudvård > Aknebehandlingar och kit: Akneplåster; Behandlingar mot akne
th: สุขภาพและความงาม > ผลิตภัณฑ์ดูแลส่วนบุคคล > เครื่องสำอาง > การดูแลผิว > ชุดควบคุมรักษาสิว: แผ่นแปะสิว; เซรั่มและครีมแต้มสิว
lt-LT: Sveikata ir grožis > Asmeninė priežiūra > Kosmetika > Odos priežiūra > Spuogų gydymas ir rinkiniai: Spuogų pleistrai; Spuogų vietinio gydymo priemonės
es: Salud y belleza > Cuidado personal > Cosméticos > Cuidado de la piel > Tratamientos para el acné: Parches para acné; Tratamientos localizados para acné
zh-CN: 保健/美容/卫生/护理 > 个人护理 > 化妆品 > 皮肤护理 > 祛痘用品/套件: 痘痘贴; 痘痘局部护理
fr: Santé et beauté > Hygiène personnelle > Cosmétiques > Soin de la peau > Traitements contre l’acné: Patchs anti-acné; Traitements localisés anti-acné
ro-RO: Sănătate și frumusețe > Îngrijire personală > Cosmetice > Îngrijirea pielii > Tratamente și seturi pentru acnee: Plasturi pentru acnee; Tratamente locale pentru acnee
bg-BG: Здраве и красота > Лична грижа > Козметика > Грижа за кожата > Лечение на акне и комплекти: Пластири за акне; Локални средства за акне
zh-TW: 保健與美容 > 個人保養 > 化妝品 > 皮膚護理 > 粉刺清潔套件: 痘痘貼; 痘痘局部治療
de: Gesundheit & Schönheit > Körperpflege > Kosmetika > Hautpflege > Aknebehandlung: Aknepflaster; Akne-Punktbehandlungen
sl-SI: Zdravje in lepota > Osebna nega > Kozmetika > Nega kože > Tretmaji in kompleti za zdravljenje aken: Obliži proti aknam; Lokalni tretmaji proti aknam
sk-SK: Zdravie a krása > Osobná starostlivosť > Kozmetika > Starostlivosť o pleť > Prípravky a súpravy na liečbu akné: Náplasti proti akné; Bodové ošetrenia akné
da: Sundhed og skønhed > Personlig pleje > Kosmetik > Hudpleje > Acnebehandlinger og -sæt: Akneplastre; Akne-pletbehandlinger
ja: 美容・健康 > 衛生日用品 > コスメ・スキンケア > スキンケア > ニキビケア: ニキビパッチ; ニキビスポットトリートメント